最高法院刑事裁定　　　　　　　　　 111年度台抗字第1170號
抗　告　人　李主恩



上列抗告人因詐欺等罪案件，不服臺灣高等法院中華民國111 年
7月29日定應執行刑之裁定（111年度聲字第2452號；聲請案號：
臺灣高等檢察署111 年度執聲字第1176號），提起抗告，本院裁
定如下：
    主  文
抗告駁回。
    理  由
一、按裁判確定前犯數罪者，併合處罰之。又數罪併罰，有二裁
    判以上者，依刑法第51條之規定，定其應執行之刑。且數罪
    併罰，宣告多數有期徒刑者，於各刑中之最長期以上，各刑
    合併之刑期以下，定其刑期，但不得逾30年，同法第50條第
    1項前段、第51條第5款、第53條規定甚明。又執行刑之量定
    ，係事實審法院裁量之職權，倘其所酌定之執行刑，並未違
    背刑法第51條各款或刑事訴訟法第370 條第2、3項所定之方
    法或範圍（即法律之外部性界限），亦無明顯違背公平、比
    例原則或整體法律秩序之理念者（即法律之內部性界限），
    即不得任意指為違法或不當。
二、本件原裁定以抗告人李主恩犯如其附表（下稱附表）編號 1
    至16所示詐欺等罪，先後經臺灣桃園地方法院、臺灣橋頭地
    方法院、臺灣臺中地方法院、原審法院判處如附表所示之有
    期徒刑確定。檢察官依抗告人之請求，聲請就上述得易科罰
    金、得易服社會勞動與不得易科罰金之罪所處有期徒刑（附
    表編號7、11所示之罪宣告刑得易科罰金，附表編號1 至6、
    12至16所示之罪宣告刑不得易科罰金，附表編號8 至10所示
    之罪宣告刑得易服社會勞動），合併定其應執行之刑，核屬
    正當，並審酌抗告人所犯各罪類型、態樣、侵害法益、情節
    及行為次數，兼衡刑罰經濟與公平、比例原則，對於抗告人
    所犯罪數為整體非難評價，以及考量抗告人出具意見書表示
    其無意見，因而定其應執行之刑為有期徒刑6年9月，經核於
    法並無違誤。
三、抗告意旨略以：定應執行刑雖屬事實審法院自由裁量之職權
    ，惟其定應執行刑時，仍應考量各案犯罪時間之間隔長短比
    例，方不違背衡平原則及比例原則，落實刑罰執行之目的，
    俾使受刑人於喪失自由權之際，仍受法律公正平等之保障。
    原裁定未斟酌上情，所定應執行刑過重，請從輕更定應執行
    刑云云。
四、惟查：原裁定係就附表編號1 至16所示之各罪所處有期徒刑
    ，於其中之最長期（有期徒刑1年3月）以上，各刑合併之刑
    期以下，定其應執行之刑為有期徒刑6年9月。而附表編號 1
    至10所示各罪所處有期徒刑，前經臺灣桃園地方法院110 年
    度聲字第3178號裁定定應執行有期徒刑2年6月確定；附表編
    號12、13所示各罪所處有期徒刑，前經臺灣臺中地方法院11
    1年度原金訴字第5號判決定應執行有期徒刑1年4月確定，加
    計附表編號11、14、15、16所示各罪所處有期徒刑部分2 月
    、1 年、1年2月、1年1月，總計為有期徒刑7年3月，已審酌
    所犯附表編號1 至7、8至10及12至16所示各罪之類型相同、
    時間密接，責任非難重複程度較高，給予抗告人相當之恤刑
    利益，並未逾越刑法第51條第5 款所定之外部性界限，亦無
    明顯濫用裁量權而有違反內部性界限之情形，核屬原審定應
    執行刑裁量職權之適法行使，自無違法或不當可言。抗告意
    旨並未具體指摘原裁定究有如何違法或不當之情形，僅援引
    數罪併罰之定刑理論，請求從輕另定其應執行刑，顯係對於
    原審定應執行刑裁量權之適法行使，任意指摘。本件抗告為
    無理由，應予駁回。
據上論結，應依刑事訴訟法第412條，裁定如主文。
中    華    民    國   111    年    9     月    8     日
                  刑事第五庭審判長法  官  李  錦  樑  
                                  法  官  周  政  達  
                                  法  官  蘇  素  娥  
                                  法  官  錢  建  榮  
                                  法  官  林  婷  立  
本件正本證明與原本無異
                                  書記官
中    華    民    國   111    年    9     月    15    日